# 请教版主，其他综合收益

提问人：wangxjiang 时间：2011-04-03 21:49:16
请教版主，对于由于收购少数股东权益而在合并报告中显示的资本公积应该作为其他综合收益吗

回答人：chenyiwei
不属于其他综合收益。权益性交易形成的资本公积或者其他权益变动都不是其他综合收益。 单纯从会计角度看（不考虑法律法规规定），可以简单地把股东权益分为两类：权益性交易形成的股东权益；综合收益形成的股东权益。这两类股东权益的会计处理是完全不同的。

回答人：chenyiwei
回复 板凳 fanxu7788 的帖子在实体理论下，少数股东也是集团的权益持有者，所以购买少数股权的交易也是权益性交易。
站在合并报表角度，购买少数股权的交易可以理解为少数股东撤资，集团支付给少数股东的撤资对价与少数股权价值之间的差额调整资本公积。这就是把这类交易定义为权益性交易的基础。例如少数股权于收购日价值 100 ，母公司以现金 120 收购，则该交易在合并报表层面达到的效果就是： 借：少数股东权益 100 借：资本公积 20 贷：银行存款 120 。

回答人：chenyiwei
回复 地板 2009masq 的帖子个人意见是放在“资本公积——其他资本公积”，但也不属于其他综合收益性质。

回答人：chenyiwei
回复 8 楼 2009masq 的帖子两者是包含关系。属于其他综合收益的资本公积均在“资本公积——其他资本公积”中核算；但“资本公积——其他资本公积”中也包含了部分不属于其他综合收益的资本公积项目。

回答人：chenyiwei
回复 10 楼 2009masq 的帖子不是其他综合收益。建议作为“资本公积——其他资本公积”列报。 但是，归根结底，重要的是搞清楚该项资本公积的性质，在哪个明细科目核算和列报还是次要的。

回答人：chenyiwei
回复 lucyzhao 的帖子
在目前阶段的中国企业会计准则下，这样理解还是可以的。但是这种理解不适用于IFRS（例如，IAS 16下的固定资产重估盈余在资产处置时直接转入留存收益，不通过利润表，但仍然属于其他综合收益；新的IFRS 9下也有公允价值变动计入其他综合收益并不再转出的情形），过几年这种理解在中国准则下也会变得不适用的。

提问人：sunwarchan 时间：2014-12-02 09:46:38
那是不是任何政府补助，即使按文件要求记入“资本公积”的，都不算“其他综合收益”？ 有些补贴实质就是针对具体研发项目的，如果文件没有规定入资本公积，根据准则就是可以入损益的。那么，仅因为文件写着“入资本公积”，就不属于“其他综合收益”吗？国家给的这个补助，在这类民营企业是不算资本投入的，这个怎么理解呢？

回答人：chenyiwei
政府补助计入资本公积的，只能是投资补助，这是资本性投入性质，不是其他综合收益。但投资补助的界定较为严格，很多经费补助即使文件要求计入资本公积，但仍应按会计准则规定计入损益处理。

提问人：jasondoo 时间：2014-12-02 16:07:47
版主，您的这句话“属于其他综合收益的资本公积均在资本公积-其他资本公积中核算”，和我此前在帖子中问到的，其他综合收益是否单独为一个科目矛盾啊。 我记得您之前的回答是其他综合收益核算的内容，现在都在“其他综合收益”科目里，不在资本公积-其他资本公积中核算了。

回答人：chenyiwei
这个回帖的日期是 2011 年 4 月，当然和现在的规定不同了。请注意区别。

提问人：jasondoo 时间：2014-12-02 16:15:30
陈版，关于其他综合收益我还是比较糊涂，主要是这个的账务处理： 1.原先没有其他综合收益这个报表项目的时候，这部分内容体现在资本公积-其他资本公积中。现在有这个项目了，是否也增设了这个科目，原来在资本公积-其他资本公积的该部分内容，是否在会计科目处理上也单独出来了，不再用资本公积科目。 2.资本公积-其他资本公积，是否不再核算涉及到其他综合收益科目的内容。 这块内容请问是在哪个准则中更新的，长投准则吗？ 还是合并准则 ？ 感谢版主

回答人：chenyiwei
现在“其他综合收益”已经是一个独立的一级科目和报表项目。其他综合收益不再通过资本公积核算和列报。这项更新主要是通过修订后的财务报表列报准则应用指南体现出来的。

提问人：zengfengxia 时间：2014-12-03 10:39:38
陈版，投资补助应当属于资本性投入，性质和股本溢价没有区别，为什么不能直接计入股本溢价？

回答人：chenyiwei
一般需通过“专项应付款”过渡，最终转入资本公积时，以往是转入“拨款转入”明细，现在理解是计入“资本溢价或股本溢价”明细。

提问人：leon007 时间：2014-12-03 11:44:12
上表中的所得税指的是什么？当期所得税，递延所得税？

回答人：chenyiwei
在目前的税法规定下，这些其他综合收益最初形成时不会立即计入应纳税所得额，所以这里的所得税都是递延所得税，没有当期所得税。

提问人：leon007 时间：2014-12-03 12:31:16
请教陈版：举例如下：我公司 2013 年 6 月份购买一家上市公司股票列为可供出售金融资产，买价为 6 元，购买 50 万股， 2013 年 12 月31 ，股价为 8 元，公允价值变动增加 100 ，同时资本公积-其他资本公司计 100 ，年末利润表列报，其他综合收益为100. (1)2003年账务处理： 借：可供出售金融资产-公允价值变动 100 贷: 其他综合收益-可供出售金融资产公允价值变动损益 100 确认递延所得税负债（假设税率为25%） 借：可其他综合收益-可供出售金融资产公允价值变动损益 75 （ 100*25%） 贷: 其他综合收益-可供出售金融资产公允价值变动损益 75 （可供出售金融资产公允价值变动损益引起的递延所得税项原来在资本公积反映，新准则也是在其他综合收益反映还是列报为递延所得税费用，在此确认一下）
根据上述分录，假定本公司无其他事项，资产负债表中的其他综合收益为 75 （税后），利润表中的其他综合收益为 75 ； （ 2 ） 2014年 9 月 20 ，股份为 10 元，卖出 30 万股，剩余 20 万股 借：银行存款 300 其他综合收益-可供出售金融资产公允价值变动损益 60 贷：
可供出售金融资产-成本180 -公允价值变动 60 投资收益 120 同时调整剩余可供出售金融资产的公允价值 借：可供出售金融资产-公允价值变动 40 贷：其他综合收益-可供出售金融资产公允价值变动损益 40
确认递延所得税负债（假设税率为25%） 借：可其他综合收益-可供出售金融资产公允价值变动损益 -5（（ 40-60）*25%） 贷: 其他综合收益-可供出售金融资产公允价值变动损益 -5 请教 2014 年因处置可供出售金融资产实现的净利润对应的所得税如何计提？直接计入所得税费用还是计入其他综合收益？以及上述确认递延所得税负债是否正确？
这样 2014 年 9 月，资产负债表是80*0.75%（税后），损益表是（ 40 － 60 ）*0.75%（税后）， 40 为期末 20 万股的公允价值变动收益， 60 为当期转让的部分以前年度公允价值变动收益，已转入投资收益，应扣除。

回答人：chenyiwei
2014 年内出售 30 万股时，投资收益为 120 万，与当期的应纳税所得额一致，因此当期所得税为 30 万（ 25 ％）。该 30 万中有 15 万系对应于这部分已出售股份在前期已确认的其他综合收益，因此仅就该交易的所得税影响而言， 2014 年度的会计处理为： 借：递延所得税负债 15 贷：其他综合收益——可供出售金融资产公允价值变动——所得税影响数 15 借：所得税
费用——当期所得税费用 30 贷：应交税费——应交所得税 30